# 应收账款的还款协议

提问人：cpab 时间：2020-02-17 14:49:06
甲公司持续为乙公司提供服务，合同约定提供服务后付款。 截止 2019 年 12 月 31 日甲公司应收乙公司的款项2.1亿。
账龄已在 1 至 3 年以内。乙公司的经营情况良好，在发展期，资金不充足，对甲公司的欠款支付较慢。 2019 年甲公司加大清收的力度，与乙公司达成还款计划， 2020 年 12 月 31 日前还0.5亿， 2021 年 12 月 31 前还款0.7亿， 2022 年 12 月 31日前还款0.9亿。
我理解： 甲公司在 2019 年年报时，需要根据与乙公司的还款协议，将应收账款中在 2021 年 12 月 31 日前还款的0.7亿， 2022 年 12 月 31 日前还的款的0.9亿，转入长期应收款列示，由于此并不是为了获取融资收益为目的，无需按市场贷款利率计算0.7+0.9亿贴现到 2019 年 12 月 31 日的现值， 我的理解是对的吗？谢谢！

回答人：chenyiwei
不恰当。
由于该事项的影响并不是发生在金融资产初始确认时（即最初确认收入时），而是在款项回收时进行的债务重组，故不适用新金融工具准则下对“由《企业会计准则第 14 号——收入》规范的交易形成的应收款项”的简化处理和豁免规定，应对修改条件后的债权按市场利率折现到修改后债务条件生效日，与原账面价值之间的差额确认债务重组损失。同时仍需谨慎地对新条款下的债权计提减值准备。